【裁判字號】    98,易,1120
【裁判日期】    990812
【裁判案由】    竊盜
【裁判全文】
臺灣屏東地方法院刑事判決              98年度易字第1120號
公  訴  人  臺灣屏東地方法院檢察署檢察官
被      告  寅○○
上列被告因竊盜案件，經檢察官提起公訴（民國97年度偵字第
6011號），本院判決如下：
    主  文
寅○○犯如附表編號1 至12主文欄所示共拾貳罪，各處如附表編
號1 至12主文欄所示之刑。應執行有期徒刑陸年貳月。
其餘被訴部分無罪。
    事  實
一、寅○○曾於民國95年間因妨害性自主案件，經臺灣高等法院
    高雄分院判處有期徒刑7 年6 月，經最高法院以98年台上字
    第960 號駁回上訴確定，現於臺灣高雄監獄執行中，應執行
    105 年10月6 日始期滿（不構成累犯）。猶不思警惕，復意
    圖為自己不法之所有，分別於下列時間、地點，為下列竊盜
    之犯行：
(一)、於97年6 月30日（或7 月1 日）凌晨2 時許，至屏東縣枋寮
    鄉○○路子○○之蓮霧園工寮，趁無人之際，侵入工寮內竊
    取子○○所有之百試達固剎草劑5 罐（已發還被害人），每
    罐價值新台幣（以下同）800 元，合計價值約4000元，得手
    後，藏放在寅○○向柯順彬承租位於屏東縣枋寮鄉○○路17
    2 號對面工寮內。
(二)、於97年8 月14日晚上某時，至屏東縣春日鄉○○○段15號土
    地上辛○○之蓮霧園工寮，趁無人之際，侵入工寮內，竊取
    辛○○所有之快得寧農藥18包（已發還被害人），每包價值
    320 元，合計價值約5760元，得手後，藏放在寅○○向柯順
    彬承租位於屏東縣枋寮鄉○○路172 號對面工寮內。
(三)、於97年8 月26日凌晨某時許，至屏東縣枋寮鄉○○○○段11
    1 號土地上甲○○之蓮霧園工寮前，趁無人之際，以不明之
    物品，破壞該工寮之門上之掛鎖之安全設備，侵入該工寮內
    ，竊取甲○○所有之蓮霧套袋1 箱（已發還被害人），價值
    約2100元，得手後，藏放在寅○○向柯順彬承租位於屏東縣
    枋寮鄉○○路172 號對面工寮內。
(四)、於97年8 月28日凌晨某時許，至屏東縣枋寮鄉○○○段309
    之3 號土地上癸○○之蓮霧園工寮前，趁無人之際，毀壞工
    寮之防盜鐵窗之鐵條之安全設備，侵入工寮內，竊取癸○○
    所有之台肥5 號即溶複合肥料6 包（已發還被害人），每包
    價值40 0元，合計價值約2400元，得手後，藏放在寅○○向
    柯順彬承租位於屏東縣枋寮鄉○○路172 號對面工寮內。
(五)、於97年8 月29日凌晨某時許，至屏東縣枋寮鄉○○村○○路
    北勢寮段庚○○之蓮霧園工寮前，趁無人之際，以不明之物
    品，破壞該工寮後面之窗戶鐵條及玻璃等安全設備，侵入工
    寮內竊取庚○○所有之聲寶牌飲水機1 台（已發還被害人）
    ，價值約2000元，得手後，藏放在寅○○向柯順彬承租位於
    屏東縣枋寮鄉○○路172 號對面工寮內。
(六)、於97年8 月30日凌晨某時許，至屏東縣枋寮鄉○○○段423
    號土地上巳○○之蓮霧園工寮前，趁無人之際，以攜帶鐵剪
    或油壓剪之類之兇器，剪斷工寮門上之鐵鍊及門鎖之安全設
    備，侵入工寮內，竊取巳○○所有之海藻精2 箱（已發還被
    害人），每箱價值約6000元，合計價值約1 萬2000元，得手
    後，藏放在寅○○向柯順彬承租位於屏東縣枋寮鄉○○路
    172 號對面工寮內。
(七)、於97年8 月30日凌晨某時許，至屏東縣枋寮鄉○○村○○路
    北勢寮段1235號土地上丙○○之蓮霧園工寮前，趁無人之際
    ，以不明之物品，破壞該工寮外圍大門及工寮門上掛鎖等安
    全設備，侵入其內竊取丙○○之口罩1 盒（已發還被害人）
    ，價值約200 元及聚農套袋15箱（未尋獲），得手後，藏放
    在寅○○向柯順彬承租位於屏東縣枋寮鄉○○路172 號對面
    工寮內。
(八)、於97年9 月4 日凌晨某時許，至屏東縣枋寮鄉○○村○○路
    北勢寮段午○○之蓮霧園工寮前，趁無人之際，以不明之物
    品，破壞該工寮門上掛鎖之安全設備，侵入其內竊取午○○
    所有之有機肥料28包（價值約9800元）、海草精4 桶（價值
    共約8000元，以上之物已發還被害人），合計價值約1 萬
    7800元，得手後，藏放在寅○○向柯順彬承租位於屏東縣枋
    寮鄉○○路172 號對面工寮內。
(九)、於97年9 月4 日凌晨某時許，至屏東縣枋寮鄉○○○○段29
    3 之2 號土地上未○○之蓮霧園工寮前，趁無人之際，以不
    明之物品，破壞該工寮門板上所附喇叭鎖，破壞該門板而侵
    入其內竊取未○○所有之海草精1 桶（已發還被害人），價
    值約6000元，得手後，藏放在寅○○向柯順彬承租位於屏東
    縣枋寮鄉○○路172 號對面工寮內。
(十)、於97年7 月30日凌晨某時許，至屏東縣枋寮鄉○○路丑○○
    之蓮霧園工寮前，趁無人之際，以不明之物品，破壞該工寮
    門上掛鎖之安全設備，侵入其內竊取丑○○所有之葉肥2箱
    （每箱24瓶，每瓶120 元，已用掉1 瓶，合計失竊47瓶，已
    由被害人領回），合計價值約7080元，得手後，藏放在寅○○向柯順彬承租位於屏東縣枋寮鄉○○路172 號對面工寮內
    。
(十一)、於97年7 月31日凌晨某時許，至屏東縣枋寮鄉○○路己○○○之蓮霧園工寮前，趁無人之際，以不明之物品，破壞該工
    寮門上掛鎖之安全設備，侵入其內竊取己○○○所有之興農
    牌勇壯有機肥料20公斤裝6 包（已發還被害人），每包價值
    1400 元 ，合計價值約8400元，得手後，藏放在寅○○向柯
    順彬承租位於屏東縣枋寮鄉○○路172 號對面工寮內。
(十二)、於97年8 月14日凌晨某時許，至屏東縣枋寮鄉○○路壬○○
    承租之蓮霧園工寮前，趁無人之際，以不明之物品，破壞該
    工寮鐵板門上掛鎖之安全設備，侵入其內竊取壬○○之台肥
    一號肥料8 包（已發還被害人），每包價值200 元，合計價
    值約1600元，得手後，藏放在寅○○向柯順彬承租位於屏東
    縣枋寮鄉○○路172 號對面工寮內。
(十三)、嗣於97年9 月4 日凌晨3 時15分許，寅○○騎乘車牌號碼
    EES —772 號輕機車載運農用肥料4 包，在屏東縣枋寮鄉○○路172 號對面工寮前為警查獲，並在該工寮內為警扣得固
    剎草劑（百試達）9 罐、袋裝農藥（快得寧）18包、蓮霧套
    袋網狀1 箱、台肥5 號即溶複合肥料6 包、聲寶牌飲水機1
    台、海藻精20公斤裝2 箱、口罩1 盒、有機肥28包及桶裝海
    藻精4 桶、海藻精1 桶、葉肥2 箱（少1 瓶）、勇壯有機肥
    料20公斤裝6 包、台肥一號肥料8 包等物（贓物已發還被害
    人），因而循線查獲上情。
二、案經子○○、辛○○、甲○○、癸○○、巳○○、未○○、
    丑○○、壬○○訴由屏東縣政府警察局枋寮分局報告臺灣屏
    東地方法院檢察署檢察官偵查起訴。
    理  由
壹、有罪部分：
一、按被告以外之人於審判外之陳述雖不符刑事訴訟法第159 條
    之1 至之4 等4 條之規定，惟經當事人於審判程序同意作為
    證據，法院審酌該言詞陳述或書面陳述作成時之情況，認為
    適當者，亦得為證據；又當事人、代理人或辯護人於法院調
    查證據時，知有刑事訴訟法第159 條第1 項不得為證據之情
    形，而未於言詞辯論終結前聲明異議者，視為有前項之同意
    ，刑事訴訟法第159 條之5 定有明文。該規定之立法意旨在
    於傳聞證據未經當事人之反對詰問予以核實前，原則上應予
    排除。惟若當事人已放棄反對詰問權，並於審判程式中表明
    同意該等傳聞證據可作為證據；或於言詞辯論終結前未聲明
    異議，則基於尊重當事人對傳聞證據之處分權，及證據資料
    愈豐富，愈有助於真實發見，及強化言詞辯論主義，使訴訟
    程式得以順暢進行之理念，上開傳聞證據亦均具有證據能力
    。本件被告寅○○對於本判決認定事實所引用之下列卷內之
    卷證資料，均未於言詞辯論終結前聲明異議，法院審酌上開
    卷證資料作成時，並無不當取供之情形，認為以之作為本案
    之證據亦屬適當，故依法具有證據能力。
二、訊據被告寅○○矢口否認有何竊盜犯行，辯稱：被害人之物
    品遺失，亦無法提出上開物品係其等所有之證明，被害人領
    回之贓物並非其等所有，97年9 月4 日我是去我自己的田裡
    載送肥料，警察逮捕後說我載運肥料，我又不是在別人的田
    裡偷肥料被抓到，肥料是我跟人家買的，被害人的門窗毀壞
    ，並未查獲工具，我也沒有工具，根本不可能是我去竊盜，
    因為被害人的倉庫都是鐵門，當初是警員說我不承認就要去
    廟裏廣播，這些證人是聽到廣播才去領的，當初他們被偷也
    沒有去報案，被領的東西也沒有收據，為什麼警員要讓他們
    領。肥料及農料事實上是我向三福（農藥行）買的，因為之
    前他有欠我錢，他也是在幫人家看守蓮霧園，現在沒有在看
    守，我去向他要錢，他說要介紹一個賣肥料的店，要用肥料
    抵債，我說好，他帶一個陳小姐，那些肥料總共買了六萬元
    ，我有將資料交給檢察官，這塊蓮霧園是我租的，有租約可
    以證明當時我被抓時候是在我自己的田裡云云。經查：
(一)、被害人子○○、辛○○、甲○○、癸○○、庚○○、巳○○
    、丙○○、午○○、未○○、丑○○、己○○○、壬○○等
    人之工寮分別遭人以如事實欄所示之方法侵入後，遭竊取上
    開之農藥、殺草劑、肥料等物之事實，業據證人即子○○、
    辛○○、甲○○、癸○○、庚○○、巳○○、丙○○、午○○、未○○、丑○○、己○○○、壬○○分別於警詢及檢察
    官偵訊中證述在卷。另證人子○○於本院審理中結證：於97
    年6 月30日有丟掉八瓶百試達殺草劑，警察請我去認領的農
    藥是我丟掉的，我的農藥是舊的標籤，如果是剛去買的是新
    的標籤，我是從標籤認出是我的農藥，我的農藥丟掉工寮有
    被破壞，鎖之前就已經被打壞了，我沒有修理，我的農藥放
    在工寮裡面，我的工寮是鐵皮屋、密封，開門就可以進去，
    有鎖掛著，但鎖壞了，開了就可以進去等語（本院卷第
    77-78 頁）。證人甲○○於本院審理中結證：97年8 月26日
    我的蓮霧園有丟掉一箱蓮霧套袋，手推車在我的蓮霧園旁邊
    找到，所以我只有損失一箱蓮霧套袋，警察請我指認的東西
    ，我確定是我的，因為我的蓮霧袋是去年剩下，上面有二疊
    不同牌子的套袋，經我指認應該是我去年用剩的套袋。我的
    東西被偷，我的工寮有鎖上，鎖被剪斷就進去了，沒有什麼
    東西損失，只有工寮門鎖壞了，鎖是鐵的，鎖頭被剪斷的，
    被什麼剪斷不清楚，我套袋是新的，一箱二千個套袋，二百
    個是別的牌子花樣不一樣，都沒有使用過，其他一千八百個
    都是新的，蓮霧袋牌子是相同，因為我東西被偷分局通知我
    去領，我就去認領，我看就確定是我的，我有打開過，兩疊
    是有葉子，一疊是一百個，被告說是他的，但我認為那是我
    的，我們那邊的蓮霧園清一色都用那種牌子，我是從兩疊花
    樣不一樣來判斷等語（本院卷第78-79 頁）。證人癸○○結
    證：我有被竊台肥五號即溶複合肥料五包，有報案，在被告
    租的工寮有查到一些肥料，我認為是我的，是因為數量、品
    牌一樣，這六包沒有作記號，都是向農會拿的。我的工寮沒
    有上鎖，平常沒有人住，有時候工作累的時候會住那裡，那
    邊可以睡覺，有一個床，鋁門窗戶沒有鎖，把窗戶上的防盜
    鐵條弄彎曲，就可以把窗戶打開進去，沒有把鎖弄壞，他進
    入再把門打開，我沒有看到什麼人去偷。在被告工寮看到被
    竊的肥料，其他失竊的東西沒有看到，我還有壹捲二百米的
    電纜線及另外還有一些東西被竊等語（本院卷第41-42 頁）
    。證人庚○○結證：97年8 月20日我的蓮霧園丟了聲寶牌飲
    水機，還有一些零錢，警察請我指認聲寶牌飲水機確實是我
    的，我有送修的字條貼在飲水機的底座，裡面有寫我的名字
    、電話號碼，我去指認時東西還在上面。我的工寮後面有窗
    戶，窗戶打破就可以進去，鐵欄杆也是，好像是用東西撬開
    的，不是剪斷，應該是用類似鐵撬的工具撬開等語（本院卷
    第79頁）。證人巳○○結證：97年8 月30日我的蓮霧園遺失
    五瓶撲滅松、半箱套袋、二箱海藻精，我去警局指認的海藻
    精是我的，一般人沒有使用這牌子，我去指認確定是我的。
    我的工寮用鍊子鍊住，都是被剪斷，裡面門有四個鎖，從鎖
    的洞剪斷，將鎖拿出來才進入，海藻精我有拿回來，其他沒
    有等語（本院卷第80頁）。證人丙○○結證：97年8 月30日
    我遺失十五箱套袋、口罩一包，口罩我有用過，口罩有找到
    ，套袋十五箱還沒有找到，警察在被告工寮找到的口罩是我
    的，因為我有用過，口罩上面有二處壁虎或者昆蟲的屎在上
    面，所以我認得。我的工寮有兩個鎖，蓮霧園大門有一個鎖
    ，工寮門也有一個鎖，竊嫌把鎖弄壞進去，鎖也被丟掉，我
    的工寮有放一點點農藥、肥料，只有零星，套袋是因為要漲
    價買回來放等語（本院卷第42-43 頁）。證人午○○結證：
    97年9 月4 日我的工寮丟掉肥料28包、海草精四桶，有去警
    察局指認，肥料28包是進口貨，一般人沒有使用這種東西，
    海草精四桶我看確實是我，我買來沒有使用過，廣播時我去
    認領的。小偷是用鐵撬撬壞我工寮的鎖進去，我去警察局認
    領後過幾天電纜線又被偷走，小偷不甘心又去把我的蓮霧踩
    壞等語（本院卷第80-81 頁）。證人未○○結證：97年9 月
    4 日我的蓮霧園遺失一桶大的海草精，我去警察局指認的海
    草精是我的，我去水底寮買的，已有三天，我的工寮用門鎖
    上，我的鎖是喇叭鎖，喇叭鎖接在門板的鐵板剪開，手伸進
    去可以打開。可以確認海草精是我的，被竊的三天前我去農
    藥行買的，人家都買小瓶，我是買二十公斤裝的，一桶六千
    元，很少人會用大桶的，買海草精沒有收據，我們是產銷班
    ，都是向水底寮聯發農藥行買的等語（本院卷第80-81 頁）
    。證人丑○○結證：97年7 月30日我的蓮霧園有葉肥二箱不
    見，有去警察局指認，葉肥二箱，一箱二十四瓶，另一箱我
    已經用了一瓶，這種葉肥比較少人使用。我的工寮有被破壞
    ，小偷將鎖頭剪斷，其他沒有什麼損失。葉肥沒有收據，這
    種肥料本來一瓶是一百十元，說葉肥要漲價，漲到一百五十
    元，我就買起來囤積，是向水底寮的明璟農藥行買的等語（
    本院卷第82-83 頁）。證人己○○○結證：97年7 月31日我
    的蓮霧園丟掉興農牌勇壯有機肥料，幾包我忘記了，我有去
    警察局認領，我的肥料包裝有損壞，我有用透明膠帶黏起來
    ，只有一包是這樣，我從這包認出來是我的肥料。我的工寮
    有被破壞，鎖可能被撬壞，進去搬運這些東西，其他沒有等
    語（本院卷第83頁）。證人壬○○結證：97年8 月14日我承
    租的蓮霧園地主打電話告訴我說的工寮被偷，海草精一箱、
    台肥一號19包、5 號2 包、4 號2 包，我去警察局認領八包
    台肥一號，因為我四月份向戊○○買的，上面印的出廠日期
    是97年2 月29日，跟我指認的出廠日期是相同，其中八包的
    日期跟我買的是一樣，我是從出廠日期指認確實是我的。我
    的工寮有一個大門是鐵板門，用鎖鎖起來，鎖被打壞，丟到
    垃圾桶等語（本院卷第84頁）。上開證人子○○等12人之工
    寮遭人侵入竊取農藥、肥料、殺草劑、套袋等物，上開遭竊
    之贓物，大多在被告之工寮起出，並經子○○等人指認係其
    等遭竊之物無訛。又本件係因前開遭竊之蓮霧園、芒果園等
    處遭竊五、六十件，轄區派出所密切注意，嗣因於97年9 月
    4 日凌晨3 時15分許，因被告所騎乘之機車太吵，引人注意
    ，有人見被告偷竊後，將贓物載回工寮，始向警報案而查獲
    ，查獲時被告之機車載有四包肥料之事實，亦據證人即枋寮
    分局警員黃春雄於檢察官偵訊時結證明確（偵卷91頁），此
    部分之事實堪以認定。
(二)、被告於本院審理中辯稱：肥料及農藥事實上是我向三福（農
    藥行）買的，因為之前他有欠我錢，他也是在幫人家看守蓮
    霧園，現在沒有在看守，我去向他要錢，他說要介紹一個賣
    肥料的店，要用肥料抵債，我說好，他帶一個陳小姐，那些
    肥料總共買了六萬元云云（本院卷第106 頁）。另被告於警
    詢中陳稱：在工寮內的農藥都是自己買的，百試達固剎草劑
    大約在96年間，在枋寮鄉○○路段農藥行所購買，購買袋裝
    農藥快得寧是在94至95年間，向枋寮鄉○○路段農藥行所購
    買，蓮霧套袋網狀1 箱是在96年11月間所購買，忘記向何人
    所購買，當時購買蓮霧套袋網狀2 箱，台肥5 號即溶複合肥
    料在枋寮鄉水底寮南榮農藥行購買，1 號買10包，聲寶牌飲
    水機，不是我的，是承租工寮主人柯順彬所有，海藻精20公
    斤裝2 箱，是位不知名小姐大約在2 星期前開車載運至我枋
    寮鄉○○路段工寮以每箱4500元賣給我，口罩是買農藥送的
    ，有機肥28包及桶裝海藻精4 桶，海藻精1 桶（大桶）亦是
    向那位不知名小姐以每桶2000元所購買。勇壯肥料20KG，6
    包是在枋寮鄉○○路段興農農藥行買的，台肥1 號肥料8 包
    是向水底寮南榮農藥行以每包230 元購買，當時買10包，固
    剎草劑4 罐是在枋寮鄉○○路段農藥行購買，葉肥2 箱不知
    是向水底寮明景或向那位不知名小姐所購買，忘記了（警卷
    5-12頁）。被告於檢察官偵訊時陳稱：被查獲時所載之4包
    肥料是向陳小姐買的，她開貨車到我蓮霧園兜售，她是來蓮
    霧園推銷，我的海藻精，整桶的、整箱的都是向陳小姐買的
    ，台肥一號、五號肥料是去（96）年向戊○○買的（後改稱
    是我弟弟向他買的），快得寧農藥是在去（96）年與今（97
    ）年我自己經手向丁○○買的（後改稱應該是去年買的）云
    云（偵卷第10-11 頁）。然查：證人即日昇農藥行之負責人
    丁○○於警詢中證稱：今（97）年被告好像還沒來買過東西
    等語（警卷47頁）。證人戊○○於警詢中證稱：我是做肥料
    零售，沒有店名，我認得被告，但今（97）年就沒有來我這
    邊買肥料，而之前什麼時間不記得，被告有來過這邊買肥料
    ，買什麼東西我不記得了等語（警卷第50頁）；戊○○於檢
    察官偵訊中結證：我在住處賣肥料，大部分是農友牌，其他
    是一些進口的牌子，認識被告4 、5 年，都是被告父親來向
    我買比較多，被告弟弟開車，被告有時會跟去，印象中被告
    父親曾向我買過10包，因為他父親欠我二萬零九百九十元，
    被告從來不曾單獨向我買過肥料，（提示警卷扣案物品照片
    ，何物是你販賣給被告或其家人）都沒有，勇壯肥料是興農
    牌，台肥1 號我有在賣，被告父親曾向我買過台肥1 號10包
    ，台肥1 號10包只要施肥1 次立刻用完了。被告父親大都向
    我買台肥1 或43號，1 號每包275 元，43號370 元。被告父
    親在94年至95年間買肥料欠二萬餘元，結果沒有還，後來被
    告父親說再讓他買5 萬元肥料，我要他找人擔保，就由被告
    父親之大姨子擔保，那5 萬元後來有還我現金，那是95年底
    的事，是分好幾次給我等語（偵卷第82-84 頁）。堪認被告
    從未單獨向戊○○買過肥料，丁○○於97年間亦未販賣農藥
    快得寧予被告。證人柯順彬於檢察官偵訊中亦結證：我的土
    地租給被告時，工寮內有芒果箱子、農具、採蓮霧的鋁梯、
    農藥器具，還有肥料十多包，我當時有向被告說若他要用，
    我可以便宜賣他，工寮內沒有飲水機，平時都是用馬達抽地
    下水，庚○○從我工寮內領回之飲水機不是我的等語（偵卷
    第147-148 頁）。是被告辯稱該聲寶牌飲水機1 台係承租時
    ，柯順彬所有，已放置在工寮內云云，顯與事實不符，不足
    採信。又被告之父親並未請被告寅○○購買百試達殺草劑5
    罐、快得寧袋裝農藥18包、蓮霧套裝網狀1 箱、台肥五號即
    溶複合肥料6 包、聲寶牌飲水機1 台、海藻精20公斤裝2 箱
    、口罩、有機肥28包及桶裝海藻精4 桶、海藻精1 桶等物，
    被告之繼母辰○○亦未請被告寅○○買過農藥等物之事實，
    業據證人卯○○、辰○○於警詢中證述明確，證人卯○○於
    檢察官偵訊時結證：我的蓮霧園都是叫二兒子楊正智去向戊○○買肥料，沒有請被告去幫我買肥料，都是要他去幫我買
    農藥，沒有幫被告買過肥料，但我們的農藥是一起買的一起
    用，楊正智沒有幫被告買過肥料，肥料都是被告自己去買的
    等語（偵卷第100 、101 頁）。被告於警訊中供稱扣案之肥
    料、農藥、殺草劑、海草精等物是分別向農藥行、肥料行購
    買，經警員及檢察官向販售農藥、肥料之戊○○、丁○○查
    證，戊○○、丁○○於97年間未販售扣案之物品予被告，被
    告於本院審理中改稱係透過三福農藥行之負責人向陳小姐購
    買肥料以抵債六萬元等語，然被告於警詢中未曾提及「三福
    」農藥行之負責人介紹陳小姐以肥料抵債一事，於警詢中亦
    僅稱係向駕駛中型小貨車不知名小姐購買有機肥28包、海藻
    精4 桶等物，嗣於本院審理中始改稱係向「三福」農藥行的
    人買的，他介紹一個賣肥料的店，要用肥料抵債，帶一個陳
    小姐，那些肥料總共買了六萬元云云，前後所述已不一致，
    且自始自終未提供「三福」農藥行之負責人或陳小姐之姓名
    、年籍以供查證，所辯顯與事實不符，不足採信。
(三)、此外，並有扣押筆錄及扣押物物品目錄表、贓物認領保管單
    13份、查獲現場草圖、照片37張、被告之0000000000號手機
    於97年9 月3 、4 日之通聯紀錄附卷可按，被告所為如事實
    欄一、(一)至(十二)之犯行，洵堪認定，均應依法論科。
三、按刑法第321 條第1 項第3 款之攜帶兇器竊盜罪，係以行為
    人攜帶兇器竊盜為其加重條件，此所謂兇器，其種類並無限
    制，凡客觀上足對人之生命、身體、安全構成威脅，具有危
    險性之兇器均屬之，且祇須行竊時攜帶此種具有危險性之兇
    器為已足，並不以攜帶之初有行兇之意圖為必要（最高法院
    79年度台上字第5253號判例參照）。本件公訴人認被告上開
    如事實欄一、(一)至(五)、(七)至(十二)之犯行係使用不明之兇器，破
    壞上開被害人等工寮門鎖，再侵入其內竊盜云云，惟上開竊
    盜案件查獲時，在被害人所有之工寮內並未發現任何足以供
    兇器使用之物品遺留現場，在被告之工寮亦未發現與破壞被
    害人工寮足供兇器使用之器具，是部分被害人之門板、鎖頭
    、門窗、欄杆固遭破壞，然既無證據足以證明被告係以足供
    兇器使用之器具破壞，本於罪疑惟輕之法理，自難遽認上開
    十一次之竊盜犯行被告確有攜帶兇器竊盜。又如事實欄一、
    (一)至(十二)所示之被害人所有之工寮，平日均無人居住，業據被
    害人分別於警、偵訊及本院審理中證述在卷，均非屬刑法第
    321 條第1 項第1 款之住宅或有人居住之建築物，是公訴人
    認被告上開犯行均係侵入住宅或有人居住之建築，另事實欄
    事實欄一、(一)至(五)、(七)至(十二)之犯行，被告係攜帶兇器為之，
    尚屬無據。
四、核被告寅○○就附表編號1 至2 之犯行，係犯刑法第320 條
    第1 項之普通竊盜罪；就附表編號3 至5 、編號7 至12之犯
    行，係犯刑法第321 條第1 項第2 款之毀壞安全設備竊盜罪
    ；附表編號6 之犯行，係犯刑法第321 條第1 項第2 款、第
    3 款之攜帶兇器、毀壞安全設備竊盜罪。附表編號1 至2 之
    犯行，並無刑法第321 條第1 項各款所列之加重條件，公訴
    人認係犯刑法第321 條第1 項第1 、2 、3 款之加重竊盜罪
    ，容有誤會，惟起訴之社會基本事實同一，爰變更起訴法條
    。又附表編號3 至12之犯行，所犯罪名各如附表所犯罪名欄
    所示，公訴人認均係犯刑法第321 條第1 項第1 、2 、3 款
    之加重竊盜罪，容有未洽，然刑法第321 條第1 項所列各款
    為竊盜之加重條件，如犯竊盜罪兼具數款加重情形時，因竊
    盜行為祇有一個，仍祇成立一罪，不能認為法律競合或犯罪
    競合，併此敘明。又被告寅○○所犯附表編號1 至12所示之
    之普通竊盜罪及加重竊盜罪各犯行間，時間、地點、被害人
    各不相同，犯意各別，行為互殊，應予分論併罰。爰審酌被
    告正值壯年，竟不思上進以正途賺取金錢，而為本件普通竊
    盜、加重竊盜之犯行，且恣意多次竊取他人財物達12次，嚴
    重破壞社會治安；另參酌其犯罪之手段、所生危害、態度不
    佳，難認有悛悔之意，所竊得之物之價值及僅部分返還被害
    人等一切情狀，分別量處如附表編號1 至12主文欄所示之刑
    ，並定其應執行之刑。
貳、無罪部分：
一、公訴意旨另以：被告寅○○意圖為自己不法之所有，於97年
    8 月20日凌晨某時許，至屏東縣枋寮鄉○○○○段告訴人乙○○之蓮霧園工寮前，趁人不注意之際，以不明之凶器，破
    壞該工寮之門鎖，侵入其內下手竊取乙○○之百試達固剎草
    劑4 罐，每瓶價值800 元，合計價值約3200元，因認被告此
    部分之犯行另涉犯刑法第321 條第1 項第1 、2 、3 款加重
    竊盜之罪嫌。
二、按犯罪事實應依證據認定之，無證據不得認定犯罪事實；又
    不能證明被告犯罪者，應諭知無罪之判決，刑事訴訟法第15
    4 條第2 項、第301 條第1 項分別定有明文。次按，認定犯
    罪事實所憑之證據，雖不以直接證據為限，間接證據亦包括
    在內，然而無論直接證據或間接證據，其為訴訟上之證明，
    須於通常一般之人均不致有所懷疑，而得確信其為真實之程
    度者，始得據為有罪之認定，倘其證明尚未達到此一程度，
    而有合理之懷疑存在，無從使事實審法院得有罪之確信時，
    即應為被告無罪之判決（最高法院76年台上字第4986號判例
    參照）。
三、公訴意旨認被告寅○○涉犯上開竊盜罪嫌，無非係以被害人
    乙○○於警詢中之指訴，證人丁○○、戊○○於警詢、偵訊
    中之證詞、卯○○、辰○○於警詢、偵查中之證述、員警黃
    春雄之偵查報告、扣押筆錄及扣押物物品目錄表、贓物認領
    保管單、查獲現場草圖、照片、被告之0000000000號手機於
    97年9 月3 、4 日之通聯紀錄等為其論罪依據。
四、訊據被告寅○○堅決否認有此部分之竊盜犯行，辯稱：我沒
    有竊盜犯行等語。
五、經查：告訴人乙○○位於屏東縣枋寮鄉○○○○段乙○○之
    蓮霧園工寮，固於於97年8 月20日凌晨某時許遭人侵入，工
    寮鐵門上之門鎖鎖頭被剪斷，遭竊取百試達固剎草劑7 、8
    罐之事實，業據乙○○於本院審理中結證明確（本院卷85頁
    ）。惟乙○○於本院審理中結證：我去警察局認領四瓶，我
    從牌子上認出來，確實是我的，因為沒有被人家領取，大家
    用的都是同一個牌子，我不確定那就是我的，只是跟我失竊
    是同一廠牌的等語（本院卷85頁），依乙○○上開證述，扣
    案之百試達固剎草劑四瓶，僅係與其遭竊之殺草劑同一品牌
    ，但其無法確定扣案之殺草劑是伊所有，自難以乙○○之證
    述，遽認係被告侵入乙○○之工寮行竊。又乙○○於警詢中
    亦證稱：警方查獲剎草劑（百試達）4 罐的品牌數量，皆與
    失竊物品相符等語（警卷32頁），並未明確指明查獲之剎草
    劑係其所有，況乙○○失竊之百試達固剎草劑係7 、8 罐，
    業據其於本院審理中證述明確，非如其於警詢中所稱之4罐
    ，是乙○○之證述，無從據以認定被告有上開竊盜犯行。又
    證人丁○○、戊○○、卯○○、辰○○於警詢、偵查中之證
    述及員警黃春雄之偵查報告、扣押筆錄及扣押物物品目錄表
    、贓物認領保管單、查獲現場草圖、照片、被告之000000
    0000號手機於97年9 月3 、4 日之通聯紀錄等，亦無從據以
    認定被告有此部分之犯行，是依現存之證據，並無法證明被
    告有竊取乙○○上開百試達固剎草劑之犯行。公訴人所提出
    之證據，或其指出證明之方法，未能使本院之心證達到確信
    其為真實之程度，就被告是否涉犯此部分之竊盜犯行，仍有
    合理懷疑之存在，揆諸前揭法條規定及判例意旨，即不能證
    明被告犯罪，自應為被告無罪之諭知。
據上論斷，應依刑事訴訟法第284 條之1 、第299 條第1 項前段
、第300 條、第301 條第1 項，刑法第320 條第1 項、第321 條
第1 項第2 款、第3 款、第51條第5 款，刑法施行法第1 條之1
，判決如主文。
本案經檢察官劉昀到庭執行職務。
中    華    民    國    99    年    8     月    12    日
                  刑事第一庭    法  官  涂裕洪
以上正本證明與原本無異。
如不服本判決應於收受判決後10日內向本院提出上訴書狀，並
應敘述具體理由；其未敘述上訴理由者，應於上訴期間屆滿後
20日內向本院補提理由書（均須按他造當事人之人數附繕本）
「切勿逕送上級法院」。
中    華    民    國    99    年    8     月    12    日
                                書記官  卓春成

附錄本案論罪科刑法條：
 中華民國刑法第320條
（普通竊盜罪、竊佔罪）
意圖為自己或第三人不法之所有，而竊取他人之動產者，為竊盜
罪，處5  年以下有期徒刑、拘役或 5 百元以下罰金。
意圖為自己或第三人不法之利益，而竊佔他人之不動產者，依前
項之規定處斷。
前二項之未遂犯罰之。
中華民國刑法第321條
（加重竊盜罪）
犯竊盜罪而有左列情形之一者，處 6 月以上、 5 年以下有期徒
刑：
一、於夜間侵入住宅或有人居住之建築物、船艦或隱匿其內而犯
    之者。
二、毀越門扇、牆垣或其他安全設備而犯之者。
三、攜帶兇器而犯之者。
四、結夥三人以上而犯之者。
五、乘火災、水災或其他災害之際而犯之者。
六、在車站或埠頭而犯之者。
前項之未遂犯罰之。

附表：
┌──┬────┬────────┬───────────┐
│編號│犯罪事實│ 所  犯  罪  名 │      主      文      │
├──┼────┼────────┼───────────┤
│    │如事實欄│普通竊盜罪（刑法│寅○○犯竊盜罪，處有期│
│ 1. │一、(一)所│第320 條第1 項）│徒刑陸月。            │
│    │示      │                │                      │
│    │        │                │                      │
├──┼────┼────────┼───────────┤
│    │如事實欄│普通竊盜罪（刑法│寅○○犯竊盜罪，處有期│
│ 2. │一、(二)所│第320 條第1 項）│徒刑陸月。            │
│    │示      │                │                      │
│    │        │                │                      │
├──┼────┼────────┼───────────┤
│    │如事實欄│加重竊盜罪（刑法│寅○○犯毀壞安全設備竊│
│ 3. │一、(三)所│第321 條第1 項第│盜罪，處有期徒刑捌月。│
│    │示      │2款）           │                      │
│    │        │                │                      │
├──┼────┼────────┼───────────┤
│    │如事實欄│加重竊盜罪（刑法│寅○○犯毀壞安全設備竊│
│ 4. │一、(四)所│第321 條第1 項第│盜罪，處有期徒刑捌月。│
│    │示      │2款）           │                      │
│    │        │                │                      │
├──┼────┼────────┼───────────┤
│    │如事實欄│加重竊盜罪（刑法│寅○○犯毀壞安全設備竊│
│ 5. │一、(五)所│第321 條第1 項第│盜罪，處有期徒刑捌月。│
│    │示      │2款）           │                      │
│    │        │                │                      │
├──┼────┼────────┼───────────┤
│    │如事實欄│加重竊盜罪（刑法│寅○○犯攜帶兇器、毀壞│
│ 6. │一、(六)所│第321 條第1 項第│安全設備竊盜罪，處有期│
│    │示      │2款、第3款）    │徒刑捌月。            │
│    │        │                │                      │
├──┼────┼────────┼───────────┤
│    │如事實欄│加重竊盜罪（刑法│寅○○犯毀壞安全設備竊│
│ 7. │一、(七)所│第321 條第1 項第│盜罪，處有期徒刑捌月。│
│    │示      │2款）           │                      │
│    │        │                │                      │
├──┼────┼────────┼───────────┤
│    │如事實欄│加重竊盜罪（刑法│寅○○犯毀壞安全設備竊│
│ 8. │一、(八)所│第321 條第1 項第│盜罪，處有期徒刑捌月。│
│    │示      │2款）           │                      │
│    │        │                │                      │
├──┼────┼────────┼───────────┤
│    │如事實欄│加重竊盜罪（刑法│寅○○犯毀壞門扇竊盜罪│
│ 9. │一、(九)所│第321 條第1 項第│，處有期徒刑捌月。    │
│    │示      │2款）           │                      │
│    │        │                │                      │
├──┼────┼────────┼───────────┤
│    │如事實欄│加重竊盜罪（刑法│寅○○犯毀壞安全設備竊│
│10. │一、(十)所│第321 條第1 項第│盜罪，處有期徒刑捌月。│
│    │示      │2款）           │                      │
│    │        │                │                      │
├──┼────┼────────┼───────────┤
│    │如事實欄│加重竊盜罪（刑法│寅○○犯毀壞安全設備竊│
│11. │一、(十一)所│第321 條第1 項第│盜罪，處有期徒刑捌月。│
│    │示      │2款）           │                      │
│    │        │                │                      │
├──┼────┼────────┼───────────┤
│    │如事實欄│加重竊盜罪（刑法│寅○○犯毀壞安全設備竊│
│12. │一、(十二)所│第321 條第1 項第│盜罪，處有期徒刑捌月。│
│    │示      │2款）           │                      │
│    │        │                │                      │
└──┴────┴────────┴───────────┘

司法院資訊處製作；財團法人民間司法改革基金會備份。
